【裁判字號】    97,聲判,64
【裁判日期】    970922
【裁判案由】    聲請交付審判
【裁判全文】
臺灣板橋地方法院刑事裁定              97年度聲判字第64號
聲  請  人  庚○○
            壬○○
            己○○
            丙○○
            戊○○
            辛○○
            乙○○
            丁○○○
上  八  人
共同代理人  游文華    律師
被      告  甲○○○
            癸○○
            子○○
            丑○○
            寅○○
上列聲請人等因被告等涉嫌詐欺案件，不服臺灣高等法院檢察署
97年度上聲議字第4246號駁回再議之處分（原不起訴處分案號：
臺灣板橋地方法院檢察署97年度偵字第12147 號），聲請交付審
判，本院裁定如下：
    主  文
聲請駁回。
    理  由
一、聲請意旨略以：
  (一)按刑法第339 條第1 項所謂之詐術，並不以欺罔為限，利用
    人之錯誤而使其為財物之交付，亦不得謂非詐欺，最高法院
    24年上字第4515號判例可資參照。而依(1)告訴人庚○○於民
    國96年7 月23日警詢時陳稱：於臺北縣永和市○○街112 號
    旁設攤已23年，且每月付租金新臺幣 (下同）2 萬元給被告
    丑○○，以劃撥方式給付，至96年6 月30日止等語，及於96
    年10月11日偵訊時陳稱：自72年開始在那邊做並交租金給丑
    ○○等語；(2)告訴人戊○○於96年7 月23日警詢時陳稱：在
    上開地點設攤已24年，每月5 個攤位給付6 萬1 千元給被告
    丑○○，以劃撥方式給付，至96年5 月7 日止，及於96年11
    月21日偵訊時陳稱：租了20幾年，從73年開始等語；(3)告訴
    人丙○○於96年7 月23日警詢時陳稱：在臺北縣永和市○○
    街110 號旁設攤，並已向中興街89號屋主（即被告甲○○○
    等人）繳交攤販租金約12年，一次繳交半年份租金30萬元，
    及於96年12月11日偵訊時陳稱：自83年間始擺攤等語；(4)告
    訴人壬○○配偶蔡吳秀卉於同日警詢時證稱：於中興街89號
    旁擺攤已經24年等語，及告訴人壬○○於96年12月11日偵訊
    中陳稱：72年前後有朋友先在那邊作，是朋友告訴要給丑○○、癸○○租金，是丑○○收錢，一開始租金6 、7 千，後
    來漲到幾萬塊等語；(5)告訴人己○○於96年12月11日偵訊中
    稱：是72、73年間在那邊租，結果丑○○來收錢，錢都匯到
    丑○○帳戶等語；(6)告訴人丁○○○、辛○○、乙○○於96
    年12月25日偵訊中均稱：自72年開始在永和勵行市場租用攤
    位，其中乙○○是匯錢到丑○○帳戶，丁○○○、辛○○則
    一起用戊○○名義匯款到丑○○帳戶，丁○○○並稱：丑○○的意思是說攤位在他們家旁邊，所以他們有權利收等語，
    足見聲請人庚○○等人係因被告丑○○等人稱攤位用到其等
    住家基地方交租，且除聲請人丙○○外，其他人均已交20年
    以上租金。再者，被告癸○○於97年1 月8 日偵訊時稱：「
     (問：與丑○○共同要求攤商交付租金？）是，因為他們有
    用到我們的土地…大概從70年左右開始…租金是我跟丑○○
    一起收的，甲○○○、子○○也有拿我們收的租金。之前我
    們是租給別人，是用丑○○名義租出去的…都是派丑○○去
    收租金，收到錢以後丑○○給我多少就是多少」等語，被告
    丑○○亦稱：「（問：72年間開始向勵行市場商家收租金？
    ）我有收租金，72年收1 千元1 個月，現在1 個月5 千或6
    千元」、「（問: 如何向攤位說明收取租金原因？）我向對
    方說鐵皮屋是我蓋的，地是我的，水泥是我鋪的，水電也是
    我提供的，還有修繕費，所以要收租金。剛開始我是收現金
    ，後來有用匯款，也有收支票」等語，亦堪認被告等人推派
    被告丑○○以占地蓋鐵皮方式向聲請人等稱地是她家的，所
    以有權利收租金。另由土地登記簿謄本所載可知，臺北縣永
    和市○○段812 、812 之2 、812 之3 地號等3 筆土地，被
    告甲○○○係於92年11月5 日受讓登記取得4 萬分之347 ，
    被告謝登枝則係於96年10月8 日受讓登記取得4 萬分之347
    ，則被告等人縱謂對聲請人等商攤占有之土地有部分權利可
    資主張，亦僅係在92年以後，然自72年迄至92年，約20年時
    間，被告等人顯係強佔土地，據地為寇，坐收「租金」漁利
    ，徵諸上開判例，其等使聲請人等誤以為被告等人確為「地
    主」而按月給付租金，自已構成被告等人施用詐術，應負刑
    法第339 條第1 項刑責甚明。
  (二)又聲請人庚○○於96年10月11日偵訊時證稱：「（問：其等
    自何時開始收取租金？）開始擺攤就開始跟我們收，他們說
    我們擺攤的地是他們家的地，現在去查才知道是國有財產局
    的，因為他們最近要趕我們走，所以提高租金，我們覺得奇
    怪才去查，才知道是國有財產局的」，聲請人戊○○於96年
    11月21日偵訊時證稱：「（問：市場有幾家攤位？）整個市
    場有很多攤位，只有我和其他7 人交租金給丑○○，丑○○
    告訴我這是他們的地，是因為96年5 月份丑○○稱只能再擺
    5 天，就要把我們趕走，我們才去地政事務所查，查了之後
    發現該地是國有財產局的」，聲請人壬○○於96年12月11日
    偵訊時證稱：「（問：為何丑○○要向你二人【含己○○】
    收租金？）因為丑○○告訴我這攤位是他的地，後來發現這
    是國有財產局的地。我從96年5 月就沒再給丑○○租金」，
    聲請人乙○○於96年12月25日偵訊時證稱：「（問：向何人
    租用？交付租金給誰？交付方式？）丑○○在今年5 月15日
    就告訴我們不能再擺攤，…說他要租給別人，要我們出高價
    才能續租，…就找人去查才發現這是國有土地」，足見聲請
    人等在前係誤信所擺攤位係佔用被告等人土地，陷於錯誤，
    始給付租金，駁回再議之理由謂聲請人付租未陷於錯誤，實
    有未洽。
  (三)又就犯罪事實之告訴係申告犯罪事實，而非僅申告犯罪行為
    人，聲請人戊○○、庚○○、辛○○、壬○○申告之96年9
    月18日凌晨2 時許，聲請人戊○○、庚○○、辛○○、壬○○等4 人共有固定攤架使用之鐵鍊遭人剪斷之毀損犯罪事實
    ，已於96年12月25日告訴狀及97年1 月22日告訴理由狀表示
    告訴之意，是被告寅○○涉案部分固已經鈞院以96年12月31
    日以96年度簡字第8579號判處罰金確定在案，然被告丑○○
    共同毀損部分並未獲判應有罪罰，故認應請鈞院並為審理判
    決。爰聲請將本案交付審判云云。
二、按聲請人等不服上級法院檢察署檢察長或檢察總長認再議為
    無理由而駁回之處分者，得於接受處分書後10日內委任律師
    提出理由狀，向該管第一審法院聲請交付審判，刑事訴訟法
    第258 條之1 第1 項定有明文。本件聲請人即告訴人庚○○
    、壬○○、己○○、丙○○、戊○○、辛○○、乙○○、丁○○○告訴被告甲○○○、子○○、丑○○、癸○○涉犯刑
    法第339 條第1 項詐欺、同法第277 條第1 項傷害及同法第
    354 條毀損罪嫌，告訴被告寅○○涉犯刑法第354 條毀損罪
    嫌，經臺灣板橋地方法院檢察署檢察官偵查後，於97年6 月
    27日以97年度偵字第12147 號為不起訴處分，聲請人庚○○
    、壬○○、己○○、丙○○、戊○○、辛○○、乙○○、丁○○○不服聲請再議，經臺灣高等法院檢察署檢察長於97年
    8 月8 日以97年度上聲議字第4246號處分書駁回再議之聲請
    ，嗣聲請人庚○○、壬○○、己○○、丙○○、戊○○、辛○○、乙○○、丁○○○於97年8 月21日收受該處分書後，
    於97年8 月29日委任律師提出理由狀，向本院聲請交付審判
    等情，業經本院依職權調取前揭檢察署偵查卷證核閱無誤，
    並有臺灣高等法院檢察署送達證書、聲請人所提刑事聲請狀
    上本院收狀戳在卷可稽，是聲請人庚○○、壬○○、己○○
    、丙○○、戊○○、辛○○、乙○○、丁○○○之聲請程序
    合於首揭規定，先予敘明。
三、次按交付審判制之立法意旨，係對於檢察官不起訴或緩起訴
    裁量權制衡之一種外部監督機制，法院僅在就檢察官所為不
    起訴或緩起訴之處分是否正確加以審查，以防止檢察機關濫
    權，依此立法精神，法院就聲請交付審判案件之審查，所謂
    「得為必要之調查」，其調查證據之範圍，自應以偵查中曾
    顯現之證據為限，不可就告訴人新提出之證據再為調查，亦
    不可蒐集偵查卷外之證據，否則將與刑事訴訟法第260 條之
    再行起訴規定混淆不清（參照臺灣高等法院91年4 月25日第
    1 次刑事庭庭長法律問題研究會議決議意旨）。又法院裁定
    交付審判，即如同檢察官提起公訴使案件進入審判程序，是
    法院裁定交付審判之前提，必須偵查卷內所存證據已符合刑
    事訴訟法第251 條第1 項規定「足認被告有犯罪嫌疑」而檢
    察官應提起公訴之情形，亦即該案件已經跨越起訴門檻，否
    則，縱或法院對於檢察官所認定之基礎事實有不同之判斷，
    但如該案件仍須另行蒐證偵查始能判斷應否交付審判者，因
    交付審判審查制度並無如同再議救濟制度得為發回原檢察官
    續行偵查之設計，法院仍應依同法第258 條之3 第2 項前段
    之規定，以聲請無理由而裁定駁回。復按事實之認定，應憑
    證據，如未能發現確實之證據，或證據不足以證明，自不能
    以推測或擬制之方法，以為裁判基礎（最高法院40年台上字
    第86號判例意旨參照）；且得為訴訟上之證明者，無論為直
    接或間接證據，須客觀上於一般人均不致有所懷疑，而達於
    確信之程度者，始可據為有罪之認定，倘其證明尚未達於確
    信之程度，而有合理可疑存在時，即難據以為被告之不利認
    定（最高法院80年度台上字第553 號判決意旨參照）。
四、被告丑○○、癸○○固均坦承自72年間起，向在如附表所示
    地號土地上擺設攤位之聲請人庚○○、壬○○、己○○、丙○○、戊○○、辛○○、乙○○、丁○○○收取租金之事實
    ，惟被告甲○○○、子○○、丑○○、癸○○均堅詞否認有
    何詐欺、毀損、傷害之犯行，被告甲○○○、子○○均辯稱
    ：伊小時候住在上址旁之臺北縣永和市○○街89號，伊小時
    候父母有在上址擺攤，結婚後就未居住該處，最初不清楚租
    地之事，是丑○○事後告知等語；被告丑○○辯稱：伊與被
    告寅○○、甲○○○、子○○是兄弟姊妹，地籍圖上812 之
    3 地號都是伊兄弟姊妹的地，伊自72年起搭設鐵皮屋提供人
    家來擺攤，提供水、電，鋪設水泥，伊搭鐵皮屋的地都是伊
    的，72年租金為1 個月1 千元，現為1 個月5 千元或6 千元
    等語；被告癸○○辯稱：自70幾年起，聲請人等於伊鐵門旁
    邊擺攤，占用到伊兄弟姊妹的地，土地權狀是伊哥哥寅○○
    的名字，土地以丑○○的名義出租，租金由伊與丑○○一起
    向攤商收取等語。經查：
  (一)聲請人庚○○於偵查中陳稱：我之前租金交給丑○○等語（
    見96年度他字第5341號卷第41頁），聲請人戊○○於偵查中
    陳稱：之前丑○○她本人會來收，後來丑○○叫我們匯款到
    她的帳戶，除了丑○○外，都沒有別人跟我們收租金，都是
    丑○○出面；謝美雪從頭到尾沒出面，子○○也沒說過地是
    他們的等語（見96年度他字第5341號卷第57、58頁），聲請
    人壬○○於偵查中具結證稱：丑○○告訴我攤位是她的地向
    我收租金，甲○○○、子○○沒有說過等語（見96年度他字
    第5341號卷第80頁），聲請人己○○於偵查中具結證稱：我
    一開始擺的時候，丑○○看到就來跟我收錢，丑○○說這是
    她與癸○○的地，甲○○○、子○○沒有向我收過租金等語
    （見96年度他字第5341號卷第80頁），聲請人丙○○於偵查
    中具結證稱：我是83年開始擺，我是先看那邊有空位，我先
    擺了以後就有人來跟我收錢，告訴我這是他們的地，市○○○○○路，因為他們有房子在那個市場旁邊，他就跟我說我
    擺的攤位是他的地，都是丑○○跟我收租金，其他人沒有跟
    我收錢等語（見96年度他字第5341號卷第82頁），聲請人乙○○於偵查中具結證稱：丑○○說這裡是她管轄的，所以要
    給她租金，甲○○○、子○○沒有跟我這樣說，我是匯錢到
    丑○○帳戶，也有給丑○○現金等語（見96年度他字第5341
    號卷第89、90頁），聲請人丁○○○於偵查中具結證稱：都
    是丑○○跟我收錢，甲○○○、子○○沒有跟我收錢，丑○○的意思是說擺的攤位在她們家旁邊，所以她們有權利收，
    沒有講地是她們的等語（見96年度他字第5341號卷第90頁）
    ，聲請人辛○○於偵查中具結證稱：都是丑○○來跟我收錢
    ，丑○○沒有告訴我地是她們的，只有說攤位在她們家旁邊
    ，所以她們要收等語（見96年度他字第5341號卷第90頁），
    核與被告丑○○、癸○○供稱係以被告丑○○名義出租，租
    金由被告丑○○、癸○○2 人負責收取等語相符，足見向聲
    請人庚○○、壬○○、己○○、丙○○、戊○○、辛○○、
    乙○○、丁○○○收取租金之人確均係被告丑○○、癸○○
    ，而非被告甲○○○、子○○，是被告甲○○○、子○○上
    開所辯，應屬可信。因之，被告甲○○○、子○○既未參與
    出租系爭土地予聲請人庚○○、壬○○、己○○、丙○○、
    戊○○、辛○○、乙○○、丁○○○之事宜，自難認被告甲○○○、子○○有何施用詐術之詐欺行為可言。
  (二)又聲請人庚○○、壬○○、己○○、丙○○、戊○○、辛○○、乙○○、丁○○○雖另指稱被告甲○○○、子○○、丑
    ○○、癸○○於96年7 月21日至23日間，趁聲請人等未營業
    時，在聲請人等之攤位上，潑灑不明液體，造成攤位上之設
    備漏電，使聲請人等遭電傷，然參以卷附照片，並無從確信
    聲請人等之攤位是否曾遭人潑灑不明液體，致攤位機具產生
    漏電之情形，且聲請人等亦未能提出診斷證明書等證據以佐
    證其等有何受傷之具體結果，自難認被告甲○○○、子○○
    、丑○○、癸○○有聲請人庚○○、壬○○、己○○、丙○○、戊○○、辛○○、乙○○、丁○○○所指此部分毀損及
    傷害之犯行。
  (三)又被告寅○○於96年9 月18日凌晨2 時許，持油壓剪將聲請
    人戊○○、庚○○、辛○○、壬○○所有供固定攤架使用之
    鐵鍊剪斷，所涉毀損部分之犯行，業經臺灣板橋地方法院檢
    察署檢察官以96年度偵字第25106 號聲請簡易判決處刑，並
    經本院於96年12月31日以96年度簡字第8579號判處罰金1 萬
    元，而於97年4 月9 日確定，有該聲請簡易判決處刑書、刑
    事簡易判決書、臺灣高等法院被告前案紀錄表各1 份在卷可
    稽，與本件聲請人戊○○、庚○○、辛○○、壬○○告訴被
    告寅○○涉嫌毀損部分之犯罪事實同一，被告寅○○上開毀
    損犯行既曾經判決確定，自不得再行追訴。至聲請人戊○○
    、庚○○、辛○○、壬○○雖另稱其等亦有針對被告丑○○
    就96年9 月18日之毀損犯行提出告訴，惟觀諸臺灣板橋地方
    法院檢察署97年度偵字第12147 號不起訴處分書，此部分前
    並未經檢察官為不起訴處分，自不屬本件交付審判之範圍，
    併此敘明。
  (四)又系爭臺北縣永和市○○段812 地號土地，重測前之地號為
    龜崙蘭溪洲段頂溪洲小段102 之7 地號，於75年重測公告確
    定，被告寅○○於71年6 月30日因買賣取得該地號土地1 萬
    分之347 之應有部分，於71年8 月27日完成登記，嗣於92年
    11月5 日將上開應有部分各2 萬分之347 轉讓予被告甲○○○及子○○，被告子○○再於96年7 月18日將應有部分各4
    萬分之347 轉讓予林韋成、林韋廷，林韋廷再於96年9 月10
    日將應有部分4 萬分之347 轉讓予林韋成，被告甲○○○亦
    於96年10月8 日將應有部分4 萬分之347 轉讓予被告寅○○
    ，系爭臺北縣永和市○○段812 之2 地號土地，重測前之地
    號為龜崙蘭溪洲段頂溪洲小段103 之5 地號，於75年重測公
    告確定，被告寅○○於71年6 月30日因買賣取得該地號土地
    1 萬分之347 之應有部分，於71年8 月27日完成登記，嗣於
    92年11月5 日將上開應有部分各2 萬分之347 轉讓予被告甲○○○及子○○，被告子○○再於96年7 月18日將應有部分
    各4 萬分之347 轉讓予林韋成、林韋廷，林韋廷再於96年9
    月10日將應有部分4 萬分之347 轉讓予林韋成，被告甲○○○亦於96年10月8 日將應有部分4 萬分之347 轉讓予被告寅
    ○○，系爭臺北縣永和市○○段812 之3 地號土地，係於84
    年間分割自812 之2 地號，被告寅○○於92年11月5 日將應
    有部分各2 萬分之347 轉讓予被告甲○○○及子○○，被告
    子○○再於96年7 月18日將應有部分各4 萬分之347 轉讓予
    林韋成、林韋廷，林韋廷再於96年9 月10日將應有部分4 萬
    分之347 轉讓予林韋成，被告甲○○○亦於96年10月8 日將
    應有部分4 萬分之347 轉讓予被告寅○○等情，有臺北縣永
    和市○○段812 、812 之2 、812 之3 地號土地人工登記簿
    謄本、審查異動索引、土地登記公務用謄本各3 份在卷可稽
    ，足見被告寅○○即被告丑○○、癸○○、子○○、甲○○○之兄早於71年8 月27日即已取得臺北縣永和市○○段812
    、812 之2 、812 之3 地號土地應有部分各1 萬分之347 ，
    事後並分別轉讓予被告子○○、甲○○○，是聲請人指稱被
    告寅○○等人係於92年以後始取得上開3 地號土地之應有部
    分，顯係有所誤會。
  (五)又經檢察官囑託臺北縣中和地政事務所至現場測量結果，聲
    請人庚○○、壬○○、己○○、丙○○、戊○○、辛○○、
    乙○○、丁○○○擺設之攤位，分別使用如附表所示地號之
    土地及面積，有臺北縣中和地政事務所97年3 月20日北縣中
    和地測字第0970003642號函附之土地複丈成果圖在卷可稽，
    足見聲請人庚○○、壬○○、己○○、丙○○、戊○○、辛○○、乙○○、丁○○○擺設之攤位確均有使用到被告寅○○等人與他人共有之系爭臺北縣永和市○○段812 、812 之
    2 、812 之3 地號土地。另門牌號碼臺北縣永和市○○街89
    號房屋係被告寅○○所有，亦有建築改良物所有權狀1 紙在
    卷可稽。因之，依聲請人乙○○於偵查中陳稱：丑○○說這
    裡是她管轄的，所以要給她租金等語，聲請人丁○○○於偵
    查中供稱：丑○○的意思是說擺的攤位在她們家旁邊，所以
    她們有權利收，沒有講地是她們的等語，聲請人辛○○於偵
    查中陳稱：丑○○沒有告訴我們地是她們的，只有說攤位在
    她們家旁邊，所以她們要收等語，足見被告丑○○、癸○○
    在向聲請人乙○○、丁○○○、辛○○收取租金時，並未曾
    向聲請人乙○○、丁○○○、辛○○表示其等所擺設之攤位
    有使用被告寅○○等人之土地，聲請人乙○○、丁○○○、
    辛○○亦非係因其等所擺設之攤位有使用到被告寅○○等人
    所有之土地而給付租金，是就聲請人乙○○、丁○○○、辛○○部分，被告丑○○、癸○○顯無何聲請人所稱施用詐術
    之行為甚明，而聲請人乙○○、丁○○○、辛○○亦無何陷
    於錯誤之可言。另被告丑○○固曾向聲請人庚○○、戊○○
    、己○○、壬○○、丙○○表示其等所擺設之攤位所使用之
    土地為被告等人所有，惟聲請人庚○○、壬○○、己○○、
    丙○○、戊○○、辛○○、乙○○、丁○○○所擺設之攤位
    確均有使用到臺北縣永和市○○段812 、812 之2 、812 之
    3 地號土地，且被告寅○○、甲○○○、子○○自71年間起
    ，即先後為系爭上開3 地號土地之共有人一節，俱如前述，
    輔以被告癸○○於偵查中供稱：因為他們有用到我們的土地
    ，因為他們侵占我們土地，所以我跟他們收租金，大概從70
    年左右開始，因為他們擺在我們鐵門旁邊，我們沒有去找地
    政看，我很確定地是佔到我們的地，是我們兄弟姊妹的地，
    權狀是用我哥哥的名字等語，被告甲○○○於偵查中供稱：
    地是我哥哥寅○○買的，因為我們是兄妹，所以我哥哥買地
    給我，子○○、癸○○、丑○○都有分到，以前是我哥哥寅
    ○○的名字，後來過戶給我等語，被告丑○○於偵查中供稱
    ：我在那邊搭鐵皮屋提供人家擺攤，提供水、電，鋪設水泥
    ，我搭鐵皮屋的地是我的，地籍圖上812 之3 都是我們的地
    等語，足見被告丑○○、癸○○向聲請人庚○○、戊○○、
    己○○、壬○○、丙○○表示其等所擺設之攤位有使用被告
    寅○○等人所有之土地一節，並非不實，僅係未完整陳述系
    爭3 地號土地並非被告寅○○等人擁有全部之所有權而係與
    他人共有而已，自難認被告丑○○、癸○○向庚○○、戊○○、己○○、壬○○、丙○○表示其等所擺設之攤位有使用
    被告寅○○等人所有之土地係施用詐術。
  (六)再者，以被告甲○○○、丑○○、癸○○自始即認登記於被
    告寅○○名下之系爭土地乃被告甲○○○、子○○、丑○○
    、癸○○等兄弟姊妹所共有，被告丑○○、癸○○於主觀上
    顯係基於所有權人之地位出租系爭土地予聲請人庚○○、壬○○、己○○、丙○○、戊○○、辛○○、乙○○、丁○○○，至被告丑○○、癸○○出租系爭土地予聲請人庚○○、
    壬○○、己○○、丙○○、戊○○、辛○○、乙○○、丁○○○時，雖未經被告甲○○○、子○○、寅○○以外之共有
    人同意，惟以被告丑○○、癸○○均非熟知法律之人，其認
    其為系爭3 地號土地之所有人，即有使用收益該等土地之權
    利，實有可能，自難僅以被告丑○○、癸○○於出租之際並
    未取得其他共有人之同意，即認被告丑○○、癸○○於主觀
    上具有不法所有之意圖；況依聲請人庚○○於偵查中陳稱：
    勵行市場有很多攤位，其他攤位他們說沒有佔到謝美雪的地
    ，所以沒有被收租金，只有我們8 人被丑○○收租金等語，
    聲請人戊○○亦稱：整個市場很多攤位，只有我和其他7 人
    交租金給丑○○，丑○○告訴我這是她們的地等語，更可見
    被告丑○○、癸○○收取租金之對象確僅係針對所擺設之攤
    位有使用到被告寅○○等人享有所有權之系爭上開3 地號土
    地，益難認被告丑○○、癸○○於主觀上有何不法所有之意
    圖。
五、綜上所述，本案並無積極證據足資證明被告甲○○○、子○○、丑○○、癸○○有詐欺、毀損、傷害之犯行，揆諸首揭
    法條規定及判例意旨，尚不得僅憑聲請人庚○○、壬○○、
    己○○、丙○○、戊○○、辛○○、乙○○、丁○○○片面
    之指訴，遽令被告甲○○○、子○○、丑○○、癸○○擔負
    詐欺、毀損、傷害罪責，應認其罪嫌不足。故原偵查、再議
    程序認被告犯罪嫌疑不足，分別為不起訴處分、駁回再議之
    處分，核無不當，而聲請人庚○○、壬○○、己○○、丙○○、戊○○、辛○○、乙○○、丁○○○聲請交付審判之理
    由，已經前開不起訴處分書及駁回再議處分書詳細論列說明
    為不起訴處分及駁回再議聲請之理由，復無何違背經驗法則
    、論理法則或其他證據法則之情事。聲請人庚○○、壬○○
    、己○○、丙○○、戊○○、辛○○、乙○○、丁○○○猶
    執陳詞，指摘不起訴及駁回再議處分為不當，聲請交付審判
    ，自無理由，應予駁回。
據上論斷，應依刑事訴訟法第258 條之3 第2 項前段，裁定如主
文。
中    華    民    國    97    年    9     月    22    日
                      刑事第十三法庭  法  官  白光華
                                      法  官  楊志雄
                                      法  官  曾淑娟
附表：
┌──────────┬────────────────────────────┐
│告訴人              │使用土地地號及面積                                      │
├──────────┼────────────────────────────┤
│乙○○、壬○○(共用)│永和市○○段841 地號3.82平方公尺、永和市○○段812 地號  │
│                    │4.31平方公尺                                            │
├──────────┼────────────────────────────┤
│己○○              │永和市○○段841 地號3.86平方公尺、永和市○○段812 地號  │
│                    │4.33平方公尺                                            │
├──────────┼────────────────────────────┤
│辛○○              │永和市○○段841 地號3.89平方公尺、永和市○○段812 地號  │
│                    │4.79平方公尺                                            │
├──────────┼────────────────────────────┤
│戊○○              │永和市○○段841 地號3.21平方公尺、永和市○○段812 地號  │
│                    │4.04平方公尺                                            │
├──────────┼────────────────────────────┤
│庚○○              │永和市○○段812 地號0.44平方公尺、永和市○○段812 之2 地│
│                    │號2.52平方公尺、永和市○○段812 之3 地號2.59平方公尺、永│
│                    │和市○○段841地號4平方公尺                              │
├──────────┼────────────────────────────┤
│丙○○              │永和市○○段812 之2 地號3.75平方公尺、永和市○○段812 之│
│                    │3 地號5.04平方公尺、永和市○○段841 地號5.69平方公尺    │
├──────────┼────────────────────────────┤
│丁○○○            │永和市○○段812 之2 地號2.04平方公尺、永和市○○段812 之│
│                    │3 地號3.23平方公尺、永和市○○段819 地號0.39平方公尺、永│
│                    │和市○○段819 之1 地號0.4 平方公尺、永和市○○段841 地號│
│                    │2.89平方公尺                                            │
└──────────┴────────────────────────────┘
本裁定不得抗告。
上列正本證明與原本無異。
                                    書記官    謝雪紅
中    華    民    國    97    年    9     月    23    日


司法院資訊處製作；財團法人民間司法改革基金會備份。
